臺灣台南地方法院民事判決　九十二年度重訴字第三七三號
　　原　　　告　　台南區中小企業銀行股份有限公司新市分公司
　　法定代理人　　戊○○
　　訴訟代理人　　甲○○
　　被　　　告　　亞泰拉鏈工業有限公司
　　　　　　　　　　　　　　　.
　　兼法定代理人　乙○○　　　.
　　　　　　　　　　　　　　　.
　　被　　　告　　丁○○　　　.
　　　　　　　　　　　　　　　.
　　　　　　　　　丙○○　　　.
　　　　　　　　　　　　　　　.
右當事人間請求給付借款事件，經本院於民國九十三年一月十三日言詞辯論終結，判
決如左：
    主    文
被告應連帶給付原告新台幣貳仟佰萬元，及自民國九十一年八月十八日起至清償日
止，按年息百分之五點三一五計算之利息，並自民國九十一年九月十九日起至民國九
十二年三月十八日止，按上開利率百分之十，自民國九十二年三月十九日起至清償日
止，按上開利率百分之二十計算之違約金。
訴訟費用由被告連帶負擔。
本判決於原告以新臺幣柒佰柒拾萬元為被告供擔保後，得為假執行。
    事    實
甲、原告方面：
  一、聲明：除假執行擔保金額外，求為判決如主文所示。
  二、陳述：被告亞泰拉鏈工業有限公司（下稱亞泰公司）邀同被告乙○○、丁○○
      及丙○○擔任連帶保證人，於民國（下同）八十八年九月十八日向原告借款新
      台幣（下同）二千三百萬元，約定借款期間為自八十八年九月十八日起至九十
      一年九月十八日止，利息按原告基本放款利率減年息百分之一點五八機動調整
      按月計付；若有未按期支付利息或攤償本金時，即視為全部到期，且逾期在六
      個月以內者，按上開利率百分之十，逾期超過六個月者，按上開利率百分之二
      十計付違約金。詎被告亞泰公司借得上開款項後，自九十一年八月十八日起，
      即未依約清償，經原告催討後無效，依約即喪失期限利益；而被告乙○○、丁○○及丙○○為該債務之連帶保證人，依法應負連帶清償責任，爰本於消費借
      貸契約及連帶保證之法律關係，提起本件訴訟。
  三、證據：提出借貸契約、放款撥款傳票、轉帳收入傳票、放款帳卡、亞泰公司分
      期償還明細、利率明細查詢單、牌告利率表等各乙件為證。
乙、被告方面：
  壹、被告丙○○方面：被告未於言詞辯論期日到場，亦未提出書狀作何明或陳述。
  貳、被告亞泰公司、乙○○、丁○○方面：
  一、聲明：請求判決駁回原告之訴及其假執行之聲請。
  二、陳述：被告亞泰公司雖曾於八十八年間邀同被告乙○○、丁○○及丙○○擔任
      系爭借款契約之連帶保證人，然被告亞泰公司嗣於九十一年四月間因清償八十
      一萬餘元後，就本件借款已與原告另行訂定新的借貸契約（借新還舊，即卻稱
      換單），重新訂約時僅被告乙○○、丁○○同意繼續擔任系爭借款之連帶保證
      人，被告丙○○則未同意續任保證人，是原告請求被告丙○○應負連帶清償借
      款之責任云云，非有理由。又原告所定之借款利率太高，雖經被告申請調降，
      然原告卻未能同意，被告目前實無力清償。
  三、證據：提出存摺影本乙件為證，並聲請傳問證人許俊傑。
    理    由
一、程序方面：
    被告丙○○未於言詞辯論期日到場，核無民事訴訟法第三百八十六條所列各款情
    形，爰依原告之聲請，由其一造辯論而為判決。
乙、實體方面：
一、本件原告起訴主張：被告亞泰公司邀同被告乙○○、丁○○及丙○○擔任連帶保
    證人，於八十八年九月十八日向原告借款二千三百萬元，約定借款期間為自八十
    八年九月十八日起至九十一年九月十八日止，利息則按原告基本放款利率減年息
    百分之一點五八機動調整按月計付；且被告亞泰公司若未按期支付利息或攤償本
    金時，即視為全部到期，逾期在六個月以內者，按上開利率百分之十，逾期超過
    六個月者，按上開利率百分之二十計付之違約金。詎被告亞泰公司借得上開款項
    後，自九十一年八月十八日起，即未依約清償，經催討未果，爰依借貸契約及連
    帶保證之法律關係請求被告連帶清償上開債務，及自九十一年八月十八日起計付
    之利息及自同年九月十九日起計付之違約金等語。
二、被告亞泰公司、乙○○、丁○○則以：本件原告所訂之借款利率太高，被告無力
    清償；且本件借貸契約於八十八年訂立後，被告曾於九十一年四月間清償八十一
    萬餘元後，與原告另簽立新借款契約（借新還舊），然舊契約之連帶保證人丙○○則未於新借貸契約中續任為連帶保證人，是原告請求被告丙○○應負連帶清償
    責任，為無理由等語資為抗辯。
三、經查：本件原告主張之前揭事實，業據其提出借貸契約、放款撥款傳票、轉帳收
    入傳票、放款帳卡、亞泰公司分期償還明細、利率明細查詢單、牌告利率表等各
    乙件為證，核與證人許俊傑即原告公司承辦系爭業務者到庭證稱：「九十一年四
    月份被告是申請要調降利息，九十一年九月十八日系爭借款到期，原告請被告來
    換單，但被告均不滿意利率，所以未換單」等語相符，而被告復未能提出已訂立
    之新契約為證，是原告前開主張應堪信為真實。而本件借貸契約既未因重新訂約
    而更換連帶保證人，則被告乙○○、丁○○及丙○○自仍為本件借貸契約之連帶
    保證人，被告辯稱丙○○非系爭借款債務之連帶保證人云云，尚難憑採。
四、又按在私法關係中，個人之取得權利、負擔義務，純由個人之自由意志；基此自
    由意思，當事人締結任何契約，除違反公序良俗及強制或禁止規定外，不論其內
    容、方式如何，法律概須予以保護；本件系爭借貸契約雖屬定型化之契約，惟該
    契約中有關利率之約定既未超過法定最高利率百分之二十之限制，則該契約自無
    違背強制或禁止規定，亦無違反公序良俗之情事，故兩造依契約自由之精神簽訂
    之系爭借款契約，自屬有效。況系爭消費借貸契約，於立約當時，被告本有選擇
    訂約與否之自由；於立約後，被告亦有期前清償之自由，則被告既已訂約，於訂
    約後自應依該契約之內容履行債務，是被告辯稱其他金融機構能提供較低之利率
    貸款一節，此應係被告於選擇訂約時即應考慮之條件，而非被告得拒以履行契約
    之理由，是被告亦不得以此為拒絕清償之理由，併附敘明。
五、綜上，被告既未能證明被告丙○○非系爭借款債務之連帶保證人，從而，原告主
    張依消費借貸及連帶保證之法律關係，請求被告亞泰公司與被告乙○○、丁○○
    及丙○○連帶給付原告二千三百萬元，及自九十一年八月十八日起至清償日止，
    按年息百分之五點三一五計算之利息，並自九十一年九月十九日起至清償日止，
    逾期在六個月以內者，按上開利率百分之十，逾期超過六個月者，按上開利率百
    分之二十計算之違約金，即屬有據，應予准許。又原告陳明願供擔保，請准宣告
    假執行，經核並無不合，爰酌定相當擔保併准許之。
六、據上論結，本件原告之訴為有理由，依民事訴訟法第三百八十五條第一項前段、
    第八十五條第二項、第三百九十條第二項，判決如主文。
中　　　華　　　民　　　國　　九十三　　年　　　一　　　月　　  二十　　日
                              臺灣臺南地方法院民事第三庭
　　　　　　　　　　　　　　　　　　　法　　　官　洪碧雀
右為正本係照原本作成
如對本判決上訴，須於判決送達後廿日內向本院提出上訴狀
中　　　華　　　民　　　國　　九十三　　年　　　一　　　月　　  二十　　日
                                       法院書記官  林清薰
